【裁判字號】    96,訴,3299
【裁判日期】    970930
【裁判案由】    槍砲彈藥刀械管制等
【裁判全文】
臺灣板橋地方法院刑事判決              96年度訴字第3299號
公  訴  人  臺灣板橋地方法院檢察署檢察官
被      告  丙○○
                  （現另案於臺灣臺北監獄臺北分監執行中）
上列被告因竊盜案件，經檢察官提起公訴（96年度偵字第6575號
），本院裁定改用簡式審判程序審理，判決如下：
    主  文
丙○○共同毀壞門扇、攜帶兇器竊盜，累犯，處有期徒刑捌月；
減為有期徒刑肆月，如易科罰金，以新臺幣壹仟元折算壹日。扣
案之老虎鉗壹支，沒收。
    事  實
一、丙○○前於民國91年間因違反毒品危害防制條例案件，經本
    院於92年10月27日以92年度訴字第1931號判處有期徒刑8 月
    確定，於93年9 月8 日執行完畢。又於91年間因妨害自由案
    件，經本院於94年4 月7 日以93年度訴字第1449號判處有期
    徒刑5 月確定。復於93年間因違反毒品危害防制條例案件，
    經本院於94年2 月18日以93年度訴字第2365號判處有期徒刑
    10月確定。上開2 罪嗣經本院裁定應執行有期徒刑1 年1 月
    確定，甫於95年6 月20日執行完畢。詎其仍不知悔改，緣甲○○（本院已審結）於96年2 月12日起，向洪政義所經營位
    於臺北縣五股鄉○○路○ 段194 號之鑫發轎車出租公司承租
    車牌號碼7N–4902號自用小客車乙部，於96年3 月15日凌晨
    3 時15分許，甲○○駕駛上開自用小客車，攜帶其所有，客
    觀上足供兇器使用之老虎鉗1 支，搭載丙○○，至臺北縣土
    城市○○街71巷1 之2 號之「北一電器有限公司」（下稱北
    一公司），2 人基於意圖為自己不法所有之犯意聯絡，先由
    甲○○以上開老虎鉗破壞該址大門鐵皮，再伸手進去按鐵捲
    門開關，2 人隨即侵入竊取該公司業務主任乙○○所保管之
    銅製端子50萬顆、車牌號碼2317–KH號自用小客車乙部（連
    同置於該自用小客車上之排風機50台，無故侵入建築物部分
    未據告訴），得手後，由甲○○、丙○○分別駕駛車牌號碼
    2317–KH號、7N-4902 號自用小客車離開，隨即將上開銅製
    端子及排風機5 台變賣花用，並將車牌號碼2317–KH號自用
    小客車（連同車上之排風機45台），停放在臺北縣泰山鄉○○路10之8 號旁。乙○○於當日早上上班後發現北一公司遭
    竊，乃於同日9 時30分許報警處理。嗣為警依據監視器照片
    及上開車牌號碼7N–4902號自用小客車之租車資料，循線於
    96年3 月16日22時10分許，在臺北縣五股鄉○○路88巷口查
    獲甲○○，並扣得甲○○所有，供竊盜所用之老虎鉗1 支，
    甲○○並帶同警察至臺北縣泰山鄉○○路10之8 號旁起出上
    開竊取之車牌號碼2317–KH號自用小客車（連同車上之排風
    機45台），始供出上情。
二、案經臺北縣政府警察局土城分局報請臺灣板橋地方法院檢察
    署檢察官偵查起訴。
    理  由
一、上揭事實，業據被告丙○○於本院審理中自白不諱（見本院
    97年9 月3 日審判筆錄），核與證人甲○○於偵查中及本院
    審理中證述之情節相符（見臺灣板橋地方法院檢察署96年度
    偵字第6575號偵查卷第73頁、第74頁、本院97年6 月6 日訊
    問筆錄），且經證人乙○○、洪政義於警詢中證述屬實（見
    上開偵查卷第第36頁至第39頁），此外，並有監視器翻拍照
    片4 張、現場照片6張 、汽車租賃契約書、車輛車牌失竊作
    業- 查獲車輛認可資料、贓物認領保管單各1 紙、臺北縣政
    府警察局車輛失竊（尋獲）電腦輸入單2 紙在卷（見上開偵
    查卷第51頁、第53 頁 至第56頁、第59頁至第63頁），及老
    虎鉗1 支扣案足資佐證（見上開偵查卷第44頁），足見被告
    上揭自白與事實相符。是本件事證明確，被告犯行洵堪認定
    ，應予依法論科。
二、核被告丙○○所為，係犯刑法第321 條第1 項第2 款、第3
    款之毀壞門扇、攜帶兇器竊盜罪。被告甲○○與丙○○就上
    開加重竊盜犯行間，有犯意聯絡及行為分擔，應以共同正犯
    論。末查，被告有如事實欄所載之論罪科刑及執行情形，此
    有臺灣高等法院被告前案紀錄表1 份可查，其於有期徒刑執
    行完畢後，5 年內故意再犯本件有期徒刑以上之罪，為累犯
    ，應依法加重其刑。爰審酌被告之素行、犯罪之動機、目的
    、手段、所竊取之財物價值、被害人所受之損害及被告自白
    犯罪，犯後態度尚佳等一切情狀，量處如主文所示之刑，以
    資懲儆。末查，被告為本件竊盜之犯罪時間在96年4 月24日
    以前，且所宣告之刑未逾有期徒刑1 年6 月，應依中華民國
    九十六年罪犯減刑條例第2 條第1 項第3 款之規定，減其刑
    期2 分之1 ，並諭知易科罰金之折算標準。
三、扣案之老虎鉗1 支，係共同被告甲○○所有，且為供上開竊
    盜所用之物，業據共同被告甲○○於本院審理中供承在卷，
    應依刑法第38條第1 項第2 款之規定宣告沒收。
四、本件經檢察官提起公訴，被告於準備程序中就被訴事實為有
    罪之陳述，經本院告知簡式審判程序之旨，並聽取公訴人、
    被告之意見後，當庭裁定改行簡式審判程序，併予敘明。
據上論斷，應依刑事訴訟法第273 條之1 第1 項、第299 條第1
項前段，刑法第28條、第321 條第1 項第2 款、第3 款、第47條
第1 項、第41條第1 項前段、第38條第1 項第2 款，中華民國96
年罪犯減刑條例第2 條第1 項第3 款、第7 條、第9 條，判決如
主文。
本案經檢察官王家春到庭執行職務。
中    華    民    國    97    年    9     月    30    日
                刑事第十九庭  法  官  曾 正 耀
以上正本證明與原本無異。
如不服本判決，應於判決送達後10日內，向本院提出上訴狀。
                              書記官  田 世 杰
中    華    民    國    97    年    9     月    30    日
附錄本案論罪科刑法條全文：
刑法第321條第1項
犯竊盜罪而有左列情形之一者，處6 月以上、5 年以下有期徒刑
：
一、於夜間侵入住宅或有人居住之建築物、船艦或隱匿其內而犯之者。
二、毀越門扇、牆垣或其他安全設備而犯之者。
三、攜帶兇器而犯之者。
四、結夥3人以上而犯之者。
五、乘火災、水災或其他災害之際而犯之者。
六、在車站或埠頭而犯之者。


司法院資訊處製作；財團法人民間司法改革基金會備份。
